【裁判字號】    98,易,689
【裁判日期】    980930
【裁判案由】    竊盜
【裁判全文】
臺灣苗栗地方法院刑事判決               98年度易字第689號
公  訴  人  臺灣苗栗地方法院檢察署檢察官
被      告  甲○○
                    （現於臺灣苗栗看守所附設勒戒所）
上列被告因竊盜案件，經檢察官提起公訴（98年度偵字第3610號
），改依簡式審判程序審理，判決如下：
    主  文
甲○○犯攜帶兇器竊盜罪，處有期徒刑壹年。扣案之Τ字型起子
壹把及鑰匙貳把均沒收。
    事  實
一、甲○○基於意圖為自己不法所有之竊盜犯意，於民國98年7
    月8 日下午3 時許，在苗栗縣苗栗市○○路598 之11號旁，
    持客觀上對人之生命、身體、安全構成威脅，足供兇器使用
    之Ｔ字型起子1 把，以該起子破壞車門鎖，再以自備之鑰匙
    開啟電門之方式，竊取乙○○所有，登記於宏貿汽車有限公
    司名下之車牌號碼JF-2706 號之自用小客車1 部。得手後，
    供己為代步之工具。嗣於同日晚間6 時10分許，駕駛上開贓
    車，途經苗栗縣後龍鎮國道三號高速公路北上交流道下時，
    為警攔檢查獲，並扣得上開贓車（業經發還乙○○）及供竊
    盜使用之工具Ｔ字型起子1 把及鑰匙2 把。
二、案經苗栗縣警察局報請臺灣苗栗地方法院檢察署檢察官偵查
    起訴。
    理  由
一、本件被告甲○○犯係死刑、無期徒刑、最輕本刑為3 年以上
    有期徒刑以外之罪，其於本院準備程序中就前揭被訴事實為
    有罪之陳述，經告知簡式審判程序之旨，並聽取其與公訴人
    之意見後，認無不得或不宜改依簡式審判程序進行之處，爰
    依刑事訴訟法第273 條之1 第1 項、第284 條之1 ，改依簡
    式審判程序審理；又簡式審判程序之證據調查，依刑事訴訟
    法第273 條之2 規定，不受同法第159 條第1 項審判外陳述
    排除之限制，再被告對於卷內之各項證據，亦不爭執證據能
    力，故卷內所列之各項證據，自得作為證據，合先敘明。
二、上開犯罪事實，業據被告於警訊、偵查及本院審理中均坦承
    不諱，核與證人乙○○於警詢中證述之情節相符，並有車籍
    資料、車籍查詢表、扣押物品清單、贓物認領保管單各1 份
    及照片6 張在卷可稽，足見被告之自白確與事實相符，應可
    採信。是本件事證明確，被告上開犯行，洵堪認定。
三、核被告所為，係犯刑法第321 條第1 項第3 款之攜帶兇器竊
    盜罪。爰審酌被告有竊盜前科，素行不佳（參見卷附臺灣高
    等法院被告前案紀錄表），其正值青壯之年，不思以正途謀
    生，猶因不勞而獲之心態，竊取他人之物供己使用，侵害他
    人財產安全，行為實不足取，假釋期間又犯下上開竊盜犯行
    不知悔改，惟兼念及其竊盜手段尚屬輕微，犯後始終坦承犯
    行，態度良好等一切情狀，量處如主文所示之刑。
據上論斷，應依刑事訴訟法第273 條之1 第1 項、第299 條第1
項前段，刑法第321 條第1 項第3 款、第38條第1 項第2 款，判
決如主文。
本案經檢察官黃明正到庭執行職務。
中    華    民    國    98    年    9     月    30    日
                  刑事第三庭  法  官  許蓓雯
以上正本證明與原本無異。
如不服本判決應於收受判決後10日內向本院提出上訴書狀，並應
應敘述具體理由。其未敘述上訴理由者，應於上訴期間屆滿後20
日內向本院補提理由書( 均須按他造當事人之人數附繕本) 「切
勿逕送上級法院」。告訴人或被害人如對本判決不服者，應具備
理由請求檢察官上訴，其上訴期間之計算係以檢察官收受判決正
本之日期為準。
                              書記官  許千士
中    華    民    國    98    年    9     月    30    日
附錄本案論罪科刑法條全文
中華民國刑法第321條第1項第3款
犯竊盜罪而有左列情形之一者，處 6 月以上、 5 年以下有期徒
刑：
三、攜帶兇器而犯之者。


司法院資訊處製作；財團法人民間司法改革基金會備份。
